【裁判字號】    99,交聲,1136
【裁判日期】    991118
【裁判案由】    違反道路交通管理處罰條例聲明異議
【裁判全文】
臺灣士林地方法院交通事件裁定        99年度交聲字第1136號
原處分機關  交通部公路總局臺北區監理所基隆監理站
異  議  人
即受處分人  甲○○
上列異議人即受處分人因違反道路交通管理處罰條例案件，對於
交通部公路總局臺北區監理所基隆監理站於民國99年10月11日所
為之處分（基監字第裁42-C00000000號）聲明異議，本院裁定如
下：
      主  文
異議駁回。
      理  由
一、按交岔路口、公共汽車招呼站10公尺內、消防栓、消防車出
    入口5 公尺內不得臨時停車；又禁止臨時停車處所不得停車
    ，道路交通安全規則第111 條第1 項第2 款及第112 條第1
    項第1 款分別定有明文。次按汽車駕駛人在禁止臨時停車處
    所停車者，處新臺幣（下同）600 元以上1,200 元以下罰鍰
    ，道路交通管理處罰條例第56條第1 項第1 款亦有明文規定
    。
二、原處分意旨略以：異議人即受處分人甲○○所有之車牌號碼
    516-B9號營業一般小客車，於民國99年2月20日15時0分許，
    停放在瑞芳鎮火車站前公車亭候客處，為警當場舉發「在禁
    止臨時停車處所停車」之違規，爰依道路交通管理處罰條例
    第56條第1項第1款之規定，裁處罰鍰1,200元。
三、聲明異議意旨略以：當時異議人的汽車壞掉無法開走，放在
    公車站附近，並不影響交通，員警竟不問原因即舉發，因之
    聲明異議云云。
四、經查：
  (一)本件異議人即受處分人甲○○所有之系爭車輛，於上開時間
    停放在臺北縣瑞芳鎮火車站前公車亭候客處之事實，業經異
    議人具狀自承無訛（見本院卷第4 、8 頁），並有臺北縣政
    府警察局北縣警交大字第C00000000 號舉發違反道路交通管
    理事件通知單及臺北縣政府警察局瑞芳分局99年3 月19日北
    縣警瑞交字第0990005654號函各1 份（見本院卷第7 、9 頁
    ）在卷可稽，此部分事實洵堪認定。
  (二)又「汽車發生故障不能行駛，應即設法移置於無礙交通之處
    。該故障車輛在未移置前或移置後均應豎立車輛故障標誌。
    該標誌在行車時速40公里之路段，應豎立於車身後方5 公尺
    至30公尺之路面上，在行車時速逾40公里之路段，應豎立於
    車身後方30公尺至100 公尺之路面上，交通擁擠之路段，應
    懸掛於車身之後部。車前適當位置得視需要設置，車輛駛離
    現場時，應即拆除」，道路交通安全規則第112 條第1 項第
    12款定有明文。另因避免自己或他人生命、身體、自由、名
    譽或財產之緊急危難而出於不得已之行為，不予處罰。但避
    難行為過當者，得減輕或免除其處罰，行政罰法第14條固有
    明文，惟緊急避難行為，須自己或他人之生命、身體、自由
    、財產猝遇危險之際，非侵害他人法益別無救護之途，為必
    要之條件。本件異議人為持有合法駕駛執照之駕駛人，自應
    遵守相關交通規則，異議人僅因個人便利，即任意停放車輛
    ，已於法無據。異議人雖辯稱係因汽車故障而停放於舉發現
    場，然異議人經合法傳喚並未到庭，復未提出任何證據方法
    以供本院調查，僅憑空辯解，實不足以認定異議人有何生命
    、身體、自由、財產猝遇危險，且為避免該等危險，不得不
    將系爭車輛違規停放上址之情事，故異議人上開所辯，當無
    可採。
五、綜上所述，異議人所有之系爭車輛確有於前述時、地「在禁
    止臨時停車處所停車」之違規行為，從而，原處分機關依道
    路交通管理處罰條例第56條第1項第1款，裁處異議人罰鍰
    1,200元，核無違誤之處，本件異議人之聲明異議為無理由
    ，自應予駁回。
據上論斷，應依道路交通事件處理辦法第18條，裁定如主文。
中    華    民    國    99    年    11    月    18    日
                        交通法庭法  官  蘇怡文
以上正本證明與原本無異。
如不服本裁定應於送達後5日內向本院提出抗告狀。
                                書記官  林宗勳
中    華    民    國    99    年    11    月    18    日

司法院資訊處製作；財團法人民間司法改革基金會備份。
